臺灣新北地方法院三重簡易庭民事裁定
                                   111年度重簡字第1660號
抗  告  人  簡耀銘  
即  原  告              號三樓之2


相  對  人  陳坤成之繼承人                        
即  被  告  
上列當事人間清償借款事件，對於中華民國111年8月30日所為裁
定，提起抗告，本院裁定如下：
    主  文
原裁定撤銷。 
    事 實 及 理 由
一、按對於簡易程序之第一審裁判，得上訴或抗告於管轄之地方
    法院，其審判以合議行之。第1項之上訴及抗告程序，準用
    第434條第1項、第434條之1及第3編第1章及第4編之規定。
    原法院或審判長認抗告為有理由者，應撤銷或變更原裁定。
    民事訴訟法第436條之1第1項、第3項及第490條第1項分別定
    有明文。又裁定期間並非不變期間，故當事人依裁定應補正
    之行為，雖已逾法院之裁定期間，但於法院尚未認其所為之
    訴訟行為為不合法予以駁回前，其補正仍屬有效，法院不得
    以其補正逾期為理由，予以駁回（最高法院51年度台抗字第
    169號判例可資參照）。
二、抗告意旨略以：抗告人已於民國111年8月23日補繳裁判費新
    臺幣（下同）1,550元，雖依裁定未補正被繼承人陳坤成之
    繼承系統表及其全體繼承人最新之戶籍謄等資料，惟經鈞院
    於111年8月30日聯繫後即於同日補正，詎於同日仍遭鈞院駁
    回，爰請鈞院撤銷111年8月30日民事裁定等語。
三、經查，本件抗告人起訴時未據繳納裁判費，且未於起訴狀上
    載明被告即陳坤成之繼承人之真正姓名，致無法送達訴訟文
    書，經本院於111年8月22日以裁定限令原告於收受裁定後5
    日內補正，此項裁定業於111年8月23日送達原告收受，而原
    告雖於111年8月23日補繳裁判費，仍未依上開裁定補正完全
    ，故本院於111年8月30日以原告未依該裁定補正被告即被繼
    承人陳坤成之繼承系統表及其全體繼承人最新之戶籍謄本等
    事項駁回訴訟等情，有送達證書附卷可按，乃抗告人雖於11
    1年8月30日已向本院具狀補正前開資料，有原告補正資料上
    本院收狀戳可憑，然本院亦於同日為上開駁回裁定，因其補
    正上開資料時間適與本院裁定駁回之日期為同日，本院未能
    於111年8月30日經由收文收狀查詢系統查知抗告人於同日遞
    狀之事實，致本院誤以其未依上開裁定補正，揆諸前揭說明
    ，其補正上開資料應屬有效，法院不得以其補正逾期為理由
    而駁回其訴訟，是原裁定應予撤銷如主文所示。
四、依民事訴訟法第436條之1、第490條第1項，第95條，第78條
    ，裁定如主文。
中　　華　　民　　國　　111 　年　　9 　　月　　7 　　日
                      臺灣新北地方法院三重簡易庭
                            法  官  彭松江
以上為正本係照原本作成。
如不服本裁定，應於送達後10日內，向本院提出抗告狀並表明抗
告理由，如於本裁定宣示後送達前提起抗告者，應於裁定送達後
10日內補提抗告理由書（須附繕本），並繳納抗告費新臺幣1000
元。
中　　華　　民　　國　　111 　年　　9 　　月　　7 　　日
                            書記官  許雁婷